臺灣臺北地方法院民事判決　　　　　　 100年度訴字第3950號
原　　　告　雷爵國際商務中心有限公司
法定代理人　徐世宇
訴訟代理人　張旭業律師
　　　　　　楊珮君律師
被　　　告　楊立宇
訴訟代理人　陳錦芳律師
上列當事人間請求給付增資出資款事件，經本院於民國100年10
月26日言詞辯論終結，判決如下：
    主  文
原告之訴及其假執行之聲請均駁回。
訴訟費用由原告負擔。
    事實及理由
一原告主張：被告於民國99年8月間與訴外人徐世宇、鄭佳瑩共
  同出資成立原告，原預定每人出資新臺幣（下同）200萬元，
  總額600萬元；惟初期出資總額為300萬元，登記資本總額為
  150萬元。嗣原告資金不足，於99年11月間召開股東會，全體
  股東同意出資總額增加為600萬元，各股東均應於99年12月31
  日出資補足200萬元。詎料，被告屆期僅繳納30萬元，雖於100
  年2月21日股東會同意於100年3月5日、3月15日、4月15日分別
  繳納50萬元、50萬元、70萬元，卻僅再繳納40萬元，尚欠130
  萬元，致原告迄今未能辦理增資變更登記，爰依兩造間之投資
  契約，請求被告履行繳納增資款之義務等情。求為判命被告給
  付原告130萬元及自起訴狀繕本送達翌日起至清償日止按年利
  率5%計付利息之判決，並願供擔保，請准宣告假執行。
二被告辯稱：被告雖同意原告增資至600萬元，然未允諾原告所
  提100年2月21日股東會議紀錄（下稱系爭會議紀錄）之結論。
  且依系爭會議紀錄所載，被告若未遵期出資，僅生退出營運團
  隊及保有按原出資30萬元持有股份之效果；嗣被告因經營理念
  與徐世宇、鄭佳瑩不合，曾於100年3月16日向徐世宇表明若無
  法改善，欲退出原告，徐世宇則於同年月18日發函向被告表示
  願與鄭佳瑩承擔被告之股權，原告亦於100年3月31日以被告未
  履行增資出資為由，發函聲明被告已退出經營團隊，並關閉被
  告於業務上使用之電子信箱，顯見被告已與其他股東合意解除
  增資契約，再無出資之義務。又系爭會議紀錄所載決議，應係
  被告與徐世宇、鄭佳瑩間之合同行為，原告並非決議之當事人
  ，不得據以請求被告履行出資義務等語。聲明請求駁回原告之
  訴及其假執行之聲請，如受不利判決，並願供擔保請求准宣告
  免為假執行。
三本院之判斷：
  (一)本件原告主張被告於99年8月間與訴外人徐世宇、鄭佳瑩共
    同出資設立原告，登記資本總額為150萬元，嗣原告於99年
    11月間召開股東會，全體股東決議增資至600萬元，各股東
    均應出資補足200萬元，然被告迄今僅出資70萬元等情，業
    據提出公司設立登記表（參見本院卷第7、8頁）為證，被告
    亦不爭執，堪信為真實。惟原告主張被告於100年2月21日股
    東會同意在100年3月5日、3月15日及4月15日分別出資50萬
    元、50萬元及70萬元等情，請求被告履行出資義務，為被告
    所否認。
  (二)按有限公司之股東對於公司之責任，以其出資額為限；有限
    公司增資，應經股東過半數之同意，但股東雖同意增資，仍
    無按原出資數比例出資之義務，公司法第99條、第106條定
    有明文。故有限公司之股東如同意增資而未繳納所認股款，
    僅生喪失增資認股之權利，尚無於原出資額之外，對公司負
    繳納增資股款之責任。本件被告固不爭執同意原告增資為
    600萬元，惟仍無按原出資數比例出資之義務。縱然被告曾
    於100年2月21日股東會同意分期繳納增資股款而未繳足，亦
    僅喪失未繳足部分之增資認股權利；參酌系爭會議紀錄結論
    第3點記載「楊立宇君同意若應到資本170萬元未能如上開允
    諾日期到位，則退出營運團隊，但保有其原投入資本30萬所
    應持有之股份，為單純股東」等語，亦同此意旨。故原告尚
    不得請求被告於原出資額之外，負繳納增資股款之責任，其
    請求被告給付增資股款130萬元，為無理由。
四綜上所述，原告依投資契約關係，請求被告給付130萬元及其
  法定遲延利息，為無理由，應予駁回；其假執行之聲請失所附
  麗，應併予駁回。
五本件事證已臻明確，兩造其餘攻擊防禦方法及舉證，與判決之
  結果不生影響，爰不另論，併此敘明。
六據上論結，本件原告之訴為無理由。依民事訴訟法第78條，判
  決如主文。
中    華    民    國    100    年    11   月    16  日
                  民事第七庭  法  官  林玲玉
以上正本係照原本作成。
如對本判決上訴，須於判決送達後20日內向本院提出上訴狀。如
委任律師提起上訴者，應一併繳納上訴審裁判費。
中    華    民    國    100    年    11   月    16  日
                              書記官  劉碧輝